臺灣臺中地方法院民事裁定
111年度中秩聲字第7號
原處分機關  臺中市政府警察局霧峰分局
聲明異議人
即受處分人  王紫萱


上列聲明異議人即受處分人因違反社會秩序維護法案件，不服原
處分機關中華民國111年4月13日中市警霧分偵字第1110015739號
處分書而聲明異議，經原處分機關於111年4月26日中市警霧分偵
字第1110015739號聲明異議案件移送書移送本院審理，本院裁定
如下：
    主    文
聲明異議駁回。
    理    由
一、原處分書略以：聲明異議人即受處分人王紫萱（下稱聲明異
    議人）於民國111年4月4日2時許，在其位於臺中市○○區○○街
    00巷0號住處，以敲打牆壁、甩門之方式製造噪音，經民眾
    向原處分機關檢舉，指派員警訪談鄰居，發現聲明異議人確
    有長期製造噪音妨害公眾安寧之事，是認被移送人有違反社
    會秩序維護法第72條第3款規定之情形，於111年4月13日以
    中市警霧分偵字第1110015739號處分書（下稱原處分書）對
    聲明異議人處以罰鍰新臺幣（下同）2,000元。
二、聲明異議意旨略以：檢舉人所稱之噪音係來自臺中市○○區○○
    街00巷0號（以下大勝街39巷各戶均以號碼稱之）之租客，
    因社區為連棟建築，噪音才從1號傳至5號。聲明異議人曾多
    次向1號租客之房東反應，均未見改善。又聲明異議人曾因
    汽車糾紛與5號住戶產生嫌隙，導致5號住戶處處針對聲明異
    議人，例如，111年4月10日上午，明明是1號租客發出噪音
    ，5號住戶卻報警吵醒聲明異議人，員警見聲明異議人一臉
    惺忪，便向聲明異議人道歉，改訪談1號租客，該租客已於
    同年月14日搬離1號房屋等語。
三、按聲明異議人不服警察機關之處分者，得於處分書送達之翌
    日起5日內聲明異議；聲明異議，應以書狀敘明理由，經原
    處分之警察機關向該管簡易庭為之；簡易庭認為聲明異議無
    理由者，應以裁定駁回之；認為有理由者，以裁定將原處分
    撤銷或變更之；對於簡易庭關於聲明異議所為之裁定，不得
    抗告，社會秩序維護法第55條、第57條第2項及第3項分別定
    有明文。次按製造噪音或深夜喧嘩，妨害公眾安寧者，處6,
    000元以下罰鍰；該條所稱噪音，係指噪音管制法令規定之
    管制標準以外，不具持續性或不易量測而足以妨害他人生活
    安寧之聲音，社會秩序維護法第72條第3款、違反社會秩序
    維護法案件處理辦法第11條亦有明定。準此可知，上開社會
    秩序維護法所處罰之「噪音」，並非噪音管制法第2條所規
    範「超過管制標準之聲音」，即不以超過管制標準之聲音為
    限，而係以足以妨害他人生活安寧為要件。所謂製造噪音或
    深夜喧嘩，達到妨害公眾安寧之程度，是指使不特定之其他
    眾人所期望之安寧生活之心理狀態遭受干擾損害。又妨害安
    寧通常都為鄰居報警，處理員警身歷其境瞭解，噪音確實傳
    於戶外，又經鄰居證實，難以忍受者，始可認其妨害公眾安
    寧（81年3月27日司法院(81)廳刑一字第329號函參照）。
四、本院認定之事實及證據，除引用原處分機關之處分書所載外
    ，另查：
  ㈠聲明異議人於111年4月4日以前已有多次製造噪音，影響社區
    住戶安寧之行為，社區多位住戶曾向管理委員會反映此情，
    管理委員會乃於111年3月25日發函予聲明異議人告知此事，
    請聲明異議人立即停止製造噪音之行為，有存證信函附卷可
    憑（見本院卷第51頁）。又員警於111年4月4日接獲社區住
    戶檢舉，前往社區對聲明異議人之鄰居進行訪談，受訪談之
    鄰居均表示聲明異議人經常不定時發出巨大聲響等語，亦有
    訪談筆錄5份存卷足參（見本院卷第29至40頁）。本院審酌
    聲明異議人之鄰居係長期居住在社區之人，對所聽聞之巨大
    聲響究竟係由何住戶所發出，均係身歷其境，並且長期觀察
    確認，所言應可採信。5號住戶果如聲明異議人所述，係因
    與聲明異議人互生嫌隙，才為不實之檢舉，其他住戶豈有可
    能在未有任何體驗感受之情況下，一味附和5號住戶之陳述
    ？此顯然與常情不合。足認聲明異議人確有多次製造噪音，
    妨害社區住戶安寧之行為。
　㈡再聲明異議人於警詢供稱：我是為了要反擊大勝街39巷1號租
    戶的噪音才製造聲音，想讓他體驗被干擾的滋味跟難受等語
    （見本卷第26頁），可見聲明異議人亦承認曾於111年4月4
    日凌晨2時許在其3號住處製造聲音，且其製造聲音之目的在
    於反擊1號住戶之噪音，所製造聲音之音量當然不小；佐以
    聲明異議人住處之社區為整排連棟之房屋，有社區位置簡圖
    可考（見本院卷第49頁），則聲明異議人在其3號住處發出
    巨大聲音，衡情通常會產生共振效應而傳送至相鄰之其他房
    屋，且聲明異議人製造聲音之時間係發生在半夜，當時社區
    住戶應該均已入睡，聲明異議人所為自已該當社會秩序維護
    法第72條第3款所規定「製造噪音，妨害公眾安寧」。原處
    分機關依前開事證，對聲明異議人處以罰緩，其認事用法尚
    無違誤。聲明異議人聲明異議時始辯稱噪音係1號租客所發
    出云云，乃事後推諉卸責之詞，不足採信。
  ㈢綜上所述，聲明異議人所為噪音確實已達於一般人難以忍受
    之程度，而有妨害公眾安寧之情形。原處分機關以聲明異議
    人違反社會秩序維護法第72條第3款之規定，並考量聲明異
    議人違序之情節，對聲明異議人處以罰鍰2,000元，於法自
    無不合。聲明異議人指摘原處分不當，為無理由，應予駁回
    其異議。
五、依社會秩序維護法第57條第2項前段，裁定如主文。　　
中　　華　　民　　國　　111 　年　　6 　　月　　23　　日
                  臺灣臺中地方法院臺中簡易庭
                                  法　官　林筱涵
以上為正本係照原本作成。
本件不得抗告。
中　　華　　民　　國　　111 　年　　6 　　月　　23　　日
                                  書記官  張峻偉